臺灣桃園地方法院民事裁定
111年度壢簡聲字第64號
聲  請  人  均和資產管理股份有限公司

法定代理人  朱祐宗  
代  理  人  陳怡穎  

相  對  人  陳昭誠  
            謝素芬即陳謝素芬

上列聲請人聲請對相對人為公示送達事件，本院裁定如下：
    主    文
聲請駁回。
聲請程序費用新臺幣壹仟元由聲請人負擔。
    理    由
一、本件聲請意旨略以：訴外人中華商業銀行股份有限公司（下
    稱中華商銀）前將對相對人之債權讓與訴外人馬來西亞商富
    析資產管理股份有限公司，復讓與訴外人經綸資產管理有限
    公司，再於民國108年7月16日將該債權讓與聲請人，聲請人
    欲依相對人戶籍地址寄發通知函以為通知相對人，惟經郵務
    機關以相對人遷移不明退信，致無法送達該債權讓與通知函
    ，爰依法聲請裁定准為公示送達等語。
二、按表意人非因自己之過失，不知相對人之姓名、居所者，得
    依民事訴訟法公示送達之規定，以公示送達為意思表示之通
    知。又對於當事人之送達，有應為送達之處所不明者，受訴
    法院得依聲請，准為公示送達，民法第97條、民事訴訟法第
    149 條第1 項第1款分別定有明文。是表意人非因自己之過
    失，不知相對人居所者，始得依民事訴訟法關於公示送達之
    規定，聲請法院以公示送達為意思表示之通知。又民事訴訟
    法第149 條第1 項第1 款所謂「應為送達之處所不明者」，
    係指已用相當之方法探查，仍不知其應為送達之處所者而言
    。其「不明」之事實，應由聲請公示送達之人負舉證之責任
    ，而由法院依具體事實判斷之（最高法院82年度台上字第27
    2 號判例意旨參照）。另戶籍法為戶籍登記之行政管理規定
    ，戶籍地址乃係依戶籍法所為登記之事項，戶籍地址並非為
    認定住所之唯一標準（最高法院93年度台抗字第393 號裁定
    意旨參照）。
三、經查，聲請人主張相對人戶籍地為桃園市○○區○○路000號，
    向該址寄送債權讓與通知，經郵務機關以遷移不明退信，固
    提出存證信函、退回信封正本、債權讓與證明書、臺灣臺南
    地方法院92年度執字第38358、38361號債權憑證、相對人戶
    籍謄本等件，然依聲請人所提之債權憑證所示，其上所載債
    務人即相對人住址分別為「台南市○○○路0段000號3樓」、「
    台南市○○路000巷00號」，前揭地址應為原債權人中華商銀
    向本院聲請強制執行所填之相對人地址，以供法院送達文書
    之用，是應認有居住或可受送達之事實，揆諸上揭說明，戶
    籍地址並非為認定住所之唯一標準，故不能僅憑向相對人戶
    籍址寄送信件遭退，即認相對人未居住上開地址，聲請人亦
    未舉證證明前揭債權憑證上地址是否無法送達。從而，就相
    對人是否有送達處所不明之事實，聲請人顯未盡其舉證責任
    ，其聲請於法未合，不應准許。
四、依非訟事件法第21條第2 項、第24條第1 項，民事訴訟法第
    78條，裁定如主文。
中　　華　　民　　國　　111 　年　　5 　　月　　5 　　日
                  中壢簡易庭      法  官  張得莉
以上正本係照原本作成。
如不服本裁定得於送達後10日內向本院提出抗告狀，並應繳納抗
告費新臺幣1,000 元。
中　　華　　民　　國　　111 　年　　5 　　月　　5 　　日
                                  書記官  鄭涵勻